臺灣高等法院臺南分院刑事判決　　 96年度上重更(二)字第7號
上　訴　人　臺灣臺南地方法院檢察署檢察官
上　訴　人
即　被　告　甲○○
　　　　　　　　　　另案於臺灣高雄監獄執行中
選任辯護人　查名邦律師
上列上訴人因被告殺人等案件，不服臺灣臺南地方法院94年度重
訴字第18號中華民國94年11月22日第一審判決（起訴案號：臺灣
臺南地方法院檢察署94年度偵字第10656、10657、10658號），
提起上訴，判決後，經最高法院第2次發回，本院判決如下：
    主  文
原判決關於甲○○意圖供自己犯罪之用，未經許可，出借手槍，
暨定應執行部分均撤銷。
甲○○共同以加害生命、身體之事，恐嚇他人，致生危害於安全
，處有期徒刑壹年捌月。如附表所示之制式手槍貳枝、子彈玖顆
均沒收。
甲○○被訴轉讓手槍部份無罪。
其餘上訴駁回。
    事  實
一、緣陳宏益之胞兄陳宏泰因從事木材行生意，經營不善而積欠
    吳明德（已於民國93年2月28日死亡）債務，經吳明德多次
    催討未果，陳宏泰隨即避不見面，並將先前所經營址設台南
    縣佳里鎮○○路355號「榮春發木材行」轉由陳宏益接手經
    營。吳明德遂於91年6月17日，在不詳處所，將上開債權委
    由丙○○（另案通緝中）代為催討。而於91年7月22日中午
    12時50分許，在高雄縣仁武鄉○○路某汽車保養廠內，丙○
    ○出示與吳明德所簽訂之「泓廣管理顧問有限公司客戶債權
    管理服務合約書」予甲○○、洪澄宗及王翔生（原名王冠生
    ，於94年9月7日改名為王翔生，下稱王翔生，洪澄宗、王翔
    生部分另案審理）觀看，並告知欲前往台南縣佳里鎮催討前
    開債務，事成後可分得酬勞（未言明詳細數目），旋由丙○
    ○駕駛車牌號碼4717─FA號休旅車，搭載甲○○、洪澄宗及
    王翔生3人，一同前往上址「榮春發木材行」，途中丙○○
    並對甲○○等3人言明，對方如果仍不還錢，則以動粗毆打
    等方式教訓對方，甲○○等3人即允諾之。又甲○○先於89
    年間之某日，在高雄市某處，未經許可，收受吳明德（與債
    權人吳明德同名）所交付如附表所示制式手槍2枝及子彈10
    顆（已擊發一顆，詳後述，其餘槍、彈均未扣案，此部份甲
    ○○所涉未經許可，持有手槍子彈部分業經判決確定），當
    時亦攜帶在身，於途中丙○○詢問有無攜帶槍枝時，甲○○
    隨即回應稱有等語，並應丙○○之要求，在該休旅車上，由
    王翔生未經許可，收受甲○○所交付如附表所示編號1美國
    BERETTA廠製92FS型半自動手槍，王翔生亦明知該枝槍枝係
    槍砲彈藥刀械管制條例所禁止持有之制式手槍，竟仍未經許
    可而持有之。另洪澄宗亦先於不詳時、地收受不詳姓名之成
    年男子所交付之手槍1支，而未經許可而單獨持有之，於其
    時亦攜帶在身而為其他人所不知（手槍未扣案，此未經許可
    持有手槍部份未經起訴）。嗣於同（22）日下午2時30分許
    ，丙○○、甲○○、洪澄宗及王翔生等4人進入上址「榮春
    發木材行」後，隨即與陳宏益及其妻乙○○談判前開債務事
    宜，期間因陳宏益向丙○○回稱：「錢又不是我欠的，怎麼
    還」等語，而乙○○亦在場喊叫，甲○○等四人即共同基於
    恐嚇危害安全之犯意聯絡，先由王翔生自腰際間拔取上開如
    附表所示之制式手槍並拉槍機滑套，將槍口指向乙○○頭部
    ，向乙○○恫稱：「你給我安靜一點」等語，洪澄宗亦隨即
    自腰際間拔取前揭單獨持有之手槍，將槍口指向陳宏益頭部
    ，以加害生命、身體之事，恐嚇乙○○、陳宏益，致乙○○
    、陳宏益心生畏懼，而危害於安全，嗣於王翔生開槍打死陳
    宏益後（此部份詳後述之無罪部分），王翔生等四人見狀，
    即由丙○○、王翔生、洪澄宗等3人先行上車，而由甲○○
    承前同一共同恐嚇危害安全之犯意，取出自己留用之如附表
    編號2所示之制式手槍恐嚇在後追趕之人不要再追等語押後
    ，隨即駕駛上開休旅車逃離現場。後經警方移送並經檢察官
    於偵查中通緝後，先於91年10月30日晚上7時10分許，在高
    雄市○○街11號前緝獲王翔生，復於93年11月15日分別緝獲
    洪澄宗與甲○○等2人；嗣於如附表所示之時、地扣得如附
    表所示之制式手槍。
二、案經台南縣警察局移送台灣台南地方法院檢察署檢察官偵查
    起訴。
    理  由
甲、有罪部分：
壹、認定被告有罪之證據之理由
一、訊據上訴人即被告甲○○對於持如附表所示之制式手槍與丙
    ○○、洪澄宗及王翔生共同前往「榮春發木材行」討債，並
    共同持槍恐嚇被害人陳宏益、乙○○等事實均坦承不諱，此
    外參酌：
  (一)前揭共同持制式手槍恐嚇之事實，業據證人即另案被告王翔
    生於警詢、偵查及原審審理時、證人即另案被告洪澄宗於警
    詢、偵查及原審審理時就此部分證述之情節大致相符；並經
    證人即被害人乙○○於警詢、偵查及原審審理時及證人即「
    榮春發木材行」員工侯德雄、陳文祥、張照明、黃鼎金、林
    天發於警詢時證述屬實；復有泓廣管理顧問有限公司客戶債
    權管理服務合約書一份（見91年度相字第939號第27至33 頁
    ）、現場照片8張、刑案現場測繪圖一紙（見相字第939號卷
    第7至11頁）等附卷可稽。
  (二)再稽之被告於原審供認：「貳把槍都是制式的」等語（見原
    審卷第27頁），「因涉及其他案件，並為了防身，而於89年
    間在高雄市，向吳明德借得而持有該二把手槍及子彈約十幾
    顆。…二把槍後來被扣案，在高雄地院，是洪澄宗交出來的
    」（原審卷第75至77頁），證人洪澄宗於偵查中證稱「王冠
    生、甲○○各持乙把槍。…那把槍（應係指槍擊被害人陳宏
    益之槍枝）因最後一次我在前鎮開槍後拿去藏。那把槍從在
    佳里鎮木材行開完槍後，就一直是在我與甲○○之間拿來拿
    去使用的。（槍為何找不到）因我之前有告訴丙○○，可能
    是他拿走了」（偵緝1167號卷第21至22頁），又證人即另案
    被告王冠生於警詢時供稱：「我持貝瑞塔九二制式手槍，是
    甲○○做案前給我的，另甲○○持制式九○手槍，何型種我
    不清楚」等語（見91年度偵緝字第902號卷第61頁）。衡情
    制式槍砲於我國係屬管制物品，非可任意取得，且被告既係
    供防身使用，亦無擁有多支手槍之必要，參酌前揭被告與證
    人洪澄宗之證述及另案被告王翔生之供述，堪認本案槍支與
    另案扣押如附表所示之制式手槍應屬相同。
  (三)
  (1)又另案被告王翔生當日所持射擊被害人陳宏益之槍枝（詳貳
    所述），雖未扣案，然經警方於現場採證時，將該貫穿死者
    陳宏益身體之子彈，送請內政部警政署刑事警察局鑑驗結果
    ，認「送鑑彈頭壹顆，認係已擊發口徑９ｍｍ（９×１９ｍ
    ｍ）銅包衣彈頭，其上僅餘參條來復線」乙節，有該局91年
    7 月31日刑鑑字第0910194557號槍彈鑑定書1份在卷足憑（
    見警卷第180至183頁）。由該顆子彈有右旋來復線等情觀之
    ，足認該顆子彈係由制式槍枝所擊發。
  (2)又警方於另案扣押之制式手槍二支經送內政部警政署刑事警
    察局鑑定結果，已分別鑑認：「送鑑制式手槍壹枝（槍枝管
    制編號：0000000000），認係美國BERETT A廠製92FS型口徑
    9mm制式半自動手槍，機械性能良好，可擊發同口徑制式子
    彈，認具殺傷力。」、「送鑑制式手槍壹支（槍枝管制編號
    ：0000000000），認係中共NORINCO廠制213B型口徑9mm制式
    半自動手槍，機械性能良好，可擊發同口徑制式子彈，認具
    殺傷力。」等語，有內政部政部警政署刑事警察局94年1 月
    10日刑鑑字第0930243282號槍彈鑑定書，及93年12月1日刑
    鑑字第0930230520號槍彈鑑定書影本各1份在卷可參（見另
    案94年訴字第74號卷第49至60頁）。
  (3)另於本院審理時經提示前揭鑑槍彈鑑定書內所附之槍支照片
    ，經被告供述「本件犯案之槍枝，其中兩支（編號00000000
    00「中共製」、0000000000號）係我持有的，另外壹支我不
    知道」。「當時我就是拿中共製這把槍」（本院卷第101至
    102 頁）。且參諸前述，足認王翔生所持有之槍枝即前揭美
    國BERETT A廠製92FS型口徑9mm制式半自動手槍，又被告所
    持為中共NORINCO廠制213B型口徑9mm制式半自動手槍，應無
    疑義。
  (四)至於被告持有上開制式子彈之數量，被告於原審雖供稱「10
    餘顆」（見原審卷第75頁），但於偵查中則供稱「不知子彈
    幾發」等語（見偵緝字第1167號偵查第8頁背面）；而本件
    事發後，被告與另案被告王翔生所持之上開制式手槍（連同
    子彈）並未扣案，又證人洪澄宗前揭找不到系爭手槍之陳述
    ，再另案被告丙○○又於94年5月26日經臺灣高雄地方法院
    通緝，現在通緝中，則被告自吳明德處取得而持有之上開制
    式手槍究有多少子彈已屬不明，惟依罪疑惟輕原則，以最有
    利於被告之方式，應認被告自吳明德處取得之子彈應為十顆
    。另証人王翔生持有之該把制式手槍曾擊發一顆子彈，並致
    被害人陳宏益因受槍擊死亡（詳後述），則依罪疑惟輕原則
    ，被告出借該把制式手槍與証人王翔生時，該把手槍內之子
    彈應為一顆。
  (五)綜上所述，是被告甲○○此部分之自白核與事實相符，堪信為
    真實，本件事證明確，應予論罪科刑。
貳、論罪科刑的理由：
一、
(一)按行為後法律雖有修正，但其內容僅係形式上做文字之修正
    ，或僅係將法理明文化，或僅係易動法條項次時，因未涉及
    犯罪構成要件或處罰內容之變更，自非屬法律之變更，而無
    依刑法第2條第1項之規定予以比較新舊法之必要，惟修正後
    之內容如客觀上已涉及犯罪構成要件或處罰內容等實質上變
    更時，即屬法律之變更，而應依刑法第2條第1項之規定比較
    新舊法。至比較結果，如修正後之內容，依行為人所犯個案
    具體主觀上比較結果，認並無有利之情形時，依刑法第2條
    第1項前段之規定，即應適用舊法即行為時法，如有利於行
    為人時，則應依刑法第2條第1項後段之規定，適用新法即裁
    判時法，足見應否適用刑法第2條第1項之規定比較新舊法，
    應取決於修正後法條之實質內容，於客觀上是否已有變更為
    依據，而非取決於是否有利於行為人，至於究竟應適用行為
    時法或裁判時法，始應就行為人所犯個案做具體主觀上之比
    較以判斷新法是否有利於行為人，如新法有利於行為人，則
    應適用新法即裁判時法，如新法並無有利於行為人之情形時
    ，則應適用舊法即行為時法。
(二)查刑法第28條、第33條第5款等條文　已於94年2月2日修正
    公布，其中 (一)修正後刑法第28條已由原先之「二人以上
    共同實施犯罪之行為者，皆為正犯。」之規定，修正為「二
    人以上共同實行犯罪之行為者，皆為正犯。」。(二)1第33
    條第5款由「罰金：一元以上」修正為「罰金：新台幣一千
    元以上，以百元計算之」；另刑法施行法亦於95年6月14 日
    增訂第1條之1：「中華民國九十四年一月七日刑法修正施行
    後，刑法分則編所定罰金之貨幣單位為新臺幣。九十四年一
    月七日刑法修正時，刑法分則編未修正之條文定有罰金者，
    自九十四年一月七日刑法修正施行後，就其所定數額高為三
    十倍。」，並均自95年7月1日起施行，是依上開規定，被告
    行為後刑法第28條、第33條第5款等條文之內容，於客觀上
    均已發生實質上之變更，揆諸前開說明，自應依新修正刑法
    第2條第1項之規定予以比較適用。則依上開規定，因被告之
    行為，無論依新法或舊法，均屬共犯；另修正後刑法第33條
    第5款之規定，則無異提高法定刑罰金刑之最低刑度，則綜
    合上情，比較新舊法結果，本於不得分割適用之原則，自以
    修正前刑法第28條、第33條第5款之規定有利於被告，依95
    年7月1日新施行之刑法第2條第1項前段之規定，此部份自應
    適用行為時法即95年7月1日施行前之刑法第28條、第33 條
    第5款之規定，基於新舊法不得割裂適用之原則，本件亦有
    罰金罰鍰提高標準條例第1條規定之適用，而無新增訂刑法
    施行法第1之1條規定之適用，合先敘明。
二、核被告甲○○所為，係犯刑法第305條之恐嚇危害安全罪。
    再被告所犯恐嚇危害安全罪部分，與另案被告丙○○、王翔
    生、洪澄宗等人間有犯意之聯絡，行為之分擔，均為共同正
    犯。又被告與另案被告王翔生、丙○○、洪澄宗等人分持如
    附表所示制式手槍（含制式子彈）同時恐嚇被害人陳宏益、
    乙○○2人部分，就所犯恐嚇危害安全罪部分，係以一行為
    而同時觸犯2罪名，為想像競合犯，應從一重處斷。
三、
  (一)檢察官起訴係認由王翔生、甲○○分持手槍，恐嚇陳宏益、
    乙○○夫婦一節，關於持手槍恐嚇陳宏益、乙○○夫婦之人
    除王翔生外，究係甲○○或洪澄宗？經查被告甲○○與另案
    被告丙○○、王翔生、洪澄宗等人前往被害人處討債時，攜
    帶槍、彈，原僅係為向被害人討債而共同前往案發地點，於
    途中達成「對方如果仍不還錢，則以動粗毆打等方式教訓對
    方」之合意，已如前所述，又依證人乙○○上開證述以觀，
    被告甲○○、丙○○、王翔生、洪澄宗等人到上開乙○○家
    中後，先由王翔生、洪澄宗拿出手槍出來，等到王翔生開槍
    打死陳宏益後，被告甲○○等人逃跑時，被告甲○○亦拿出
    手槍恐嚇在後追之人不要再追等情，已據在場之證人乙○○
    於本院上訴審審理中到庭指證2次甚詳在卷，是此部分檢察
    官起訴係認由王翔生、甲○○分持手槍，恐嚇陳宏益、乙○
    ○夫婦之事實顯有誤會，但被告甲○○顯係與另案被告丙○
    ○、王翔生、洪澄宗有恐嚇之共犯聯絡及行為分擔，核其所
    為該當恐嚇罪之共同正犯，並不因究係檢察官起訴所指由王
    翔生、甲○○分持手槍恐嚇，或係原審或本院所認定由王翔
    生、洪澄宗分持手槍恐嚇而有所不同，但檢察官所引應適用
    之法條及罪名與原審及本院所據以論罪科刑之法條及罪名並
    無不同，附此明。
  (二)公訴人對於王翔生持槍殺害陳宏益後（此部份詳後述無罪部
    分），被告甲○○等人逃跑時，被告甲○○承前同一共同恐
    嚇危害安全之犯意，亦拿出手槍恐嚇在後追之人不要再追等
    語此部份事實於起訴事實欄內並未記載，經查被告甲○○此
    部份恐嚇犯行，係被告與同案被告於同一地點、及密切接近
    之時間地接續實行之數次恐嚇行為，而侵害共同之法益，依
    社會一般通念，在時間差距上，難以強行分開，於客觀上符
    合一個反覆、延續性之行為觀念，於刑法之評價上僅應論以
    一恐嚇犯行，公訴意旨就此部分雖未起訴，但如前所述，此
    部份恐嚇犯行與已起訴恐嚇部分，既為接續之事實上一罪，
    應為起訴效力所及，本院自得併予審理，附此敘明。
  (三)關於洪澄宗所持有手槍部份未據公訴人起訴，且依前述此部
    份查無其他確切之證據，足以證明洪澄宗與被告及其他另案
    被告等人就此持有手槍部分，具犯意聯絡與行為分擔之共同
    正犯關係或與已起訴部分有裁判上一罪關係，爰不在本案審
    理範圍，附此敘明。
參、撤銷改判之理由
一、原審就被告持有制式槍（彈），及持槍恐嚇危害安全部分予
    以論罪科刑，固非無見。但查(一)被告並無出借該制式槍（彈
    ），詳如後述，原審認係「意圖供他人犯罪之用而出借制式
    槍（彈）」，已有未當。(二)制式手槍係屬違禁物，不論屬被
    告所有與否，依法應予沒收；原審判決於事實中已認定洪澄
    宗持有1把制式手槍，且無未扣案之記載，惟卻未予宣告沒
    收或說明不宣告沒收之理由，亦有未合。(三)被告王翔生未經
    許可而持有之槍枝，業經警方於93年11月25日至高雄市前鎮
    區○○○路金鞏橋旁起出（即如附表所示之美國BERETTA廠
    製92FS型﹝槍枝管制編號：0000000000﹞制式半自動手槍）
    ，已如前述；惟原審判決未察，僅記載為制式手槍，尚有疏
    漏。(四)又本件被告行為後，刑法業於94年2月2日修正公布，
    於95年7 月1日施行，原判決對此部分，未及比較適用，亦
    有未洽。
二、被告上訴，否認出借制式槍、彈，並有為他人犯恐嚇罪用之
    意圖，及原審量刑過重，指摘原判決不當，為有理由，原判
    決既有上開可議之處，即屬無可維持，應由本院將原判決關
    於意圖供自己犯罪之用，未經許可，出借手槍部分（原審判
    決認與恐嚇危害安全罪有裁判上一罪關係）即定執行刑部份
    予以撤銷改判（無罪部份詳後述）。
三、爰審酌被告前因妨害自由案件，經台灣高雄地方法院判處有
    期徒刑5月確定，並因殺人案件，經台灣高雄地方法院以93
    年度重訴字第6號判處無期徒刑、褫奪公權終身（未確定）
    ，有台灣高等法院被告前案紀錄表可按，素行非佳，持有制
    式槍、彈恐嚇，對社會治安之危害甚大，又暴力討債，因而
    發生槍擊被害人陳宏益致死（此部分被告不成立犯罪，為突
    發狀況，尚難認被告有何犯意之聯絡，均詳後述），惡性重
    大，犯罪之手段、目的、所生危害，及犯後坦承部分犯罪之
    態度等一切情狀，量處如主文第2項所示之刑，以資懲儆。
四、
  (一)又被告與另案被告王翔生持以討債及恐嚇被害人如附表所示
    之制式手槍2把，制式子彈9顆（另1顆已因擊發而滅失），
    係未經許可而持有，為槍砲彈藥刀械管制條例第4條第1項第
    1款所定之槍砲，屬違禁物，應依刑法第38條第1項第1款規
    定宣告沒收，至於上開已擊發之子彈1顆，既已滅失，自非
    違禁物，已無庸再予宣告沒收。
  (二)又另案共同洪澄宗如前述固持有1把制式手槍，惟並未查獲
    扣案，且查無其他確切之證據足證明洪澄宗與被告及其他人
    等就此部分與之具犯意聯絡與行為分擔之共同正犯關係，爰
    不為沒收之諭知。
乙、無罪部分：
壹、公訴意旨另以：於91年7月22日，甲○○攜帶未經許可所持
    有如附表所示之槍彈同車前去上址「榮春發木材行」，於途
    中丙○○詢問有無攜帶槍枝時，甲○○隨即回應稱有等語，
    並另基於意圖供他人犯罪之用，於是日（即22日）在該休旅
    車上，未經許可，將其中制式手槍1枝，出借予王翔生持有
    ，而王翔生亦明知該手槍係槍砲彈藥刀械管制條例所規範之
    制式手槍，未經許可而予以收受並持有之。於91年7月22日
    下午2時30分許，在上址「榮春發木材行」辦公室內，被告
    甲○○等4人與陳宏益、乙○○夫妻談判時，因陳宏益向丙
    ○○回應稱：「錢又不是我欠的，怎麼還」等語，乙○○亦
    在場喊叫，王翔生及甲○○見狀，隨手取出其2人分別持有
    插在腰際之制式手槍，由王翔生先拉槍機滑套將槍口指向乙
    ○○，甲○○見狀後，亦明知槍枝子彈上膛時，隨時有擊發
    之可能，且於子彈發射時，以槍口朝陳宏益頭部及肩頸部，
    定會造成陳宏益死亡之結果，竟仍基於殺人之未必故意，將
    已上膛之槍口對準陳宏益之頸部，並向陳宏益稱：「你給我
    出來」等語，並於與甲○○拉扯之際，因甲○○所持有之槍
    枝走火，貫穿陳宏益之頸基部，致陳宏益之頸基部有一槍傷
    入口，經送醫後不治死亡，甲○○等4人隨即駕駛上開車輛
    逃逸。因認被告甲○○亦涉犯槍砲彈藥刀械管制條例第7條
    第3項之意圖供自己犯罪之用未經許可轉讓手槍罪、及刑法
    第271條第1項之殺人罪嫌（起訴書之論罪法條欄雖載有槍砲
    彈藥刀械管制條例第12條第項之轉讓子彈罪，然於事實欄部
    分並無相關轉讓子彈事實之記載，最高法院亦認檢察官僅起
    訴轉讓手槍事實，參照最高法院95台上字第7043號判決第6
    頁(六)部分）。
貳、按犯罪事實應依證據認定之，無證據不得認定其犯罪事實；
    不能證明被告犯罪者，應諭知無罪之判決；刑事訴訟法第
    154條第2項、第301條第1項前段分別定有明文。
    次按認定不利於被告之事實，須依積極證據，苟積極證據不
    足為不利被告事實之認定，即應為有利於被告之認定，更不
    必有何有利之證據；再事實之認定，應憑證據，如未能發現
    相當證據，或證據不足以證明，自不能以推測或擬制之方法
    ，以為裁判之基礎；最高法院30年上字第816號、40年台上
    字第86號判例意旨參照。又按被告之自白為證據之一種，須
    非出於強暴、脅迫、利誘、詐欺或其他不正之方法，且與事
    實相符者，方得採為證據，故被告雖經自白，仍應調查其他
    必要之證據，以察其與事實是否相符，苟無法證明其與事實
    相符，根本即失其證據之證明力，不得採為判斷事實之根據
    ；最高法院亦著有46年台上字第809號判例可資參照。
參、本件公訴人認被告甲○○涉犯槍砲彈藥刀械管制條例第7條
    第3項之意圖供自己犯罪之用未經許可轉讓手槍罪、刑法第
    271條第1項殺人罪嫌，無非係以被告甲○○之自白，另案被
    告王翔生、洪澄宗於警詢及偵查時之供証，被害人陳宏益係
    因槍擊而不治死亡，又有相驗屍體證明書、勘驗筆錄等附卷
    可証等情，為論罪之主要依據。
肆、訊據被告堅詞否認有上開意圖供自己犯罪之用未經許可轉讓
    手槍及殺人之犯行，辯稱其將所攜帶如附表所示之2把制式
    手槍，其中1把交付與王翔生持有之，均係為防身，而非用
    在於犯罪，即非基於供犯罪之用而交付手槍，再被告既攜槍
    與王翔生等人同往討債，並恐嚇乙○○等人，而與王翔生等
    人共犯，則其將制式槍、彈交與王翔生，並非「出借」手槍
    、彈，核與槍砲彈藥刀械管制條例第7條第3項之構成要件有
    間；又在上開木材行時，其並未持槍，是後來到木材行外面
    才拿槍，其並未槍擊被害人陳宏益；事發後因丙○○要求其
    頂罪，其始承認有槍擊被害人陳宏益等語。
伍、被告涉犯槍砲彈藥刀械管制條例第7條第3項之意圖供自己犯
    罪之用未經許可轉讓手槍罪嫌部份：
    按槍砲彈藥刀械管制條例第7條第3項之意圖供他人犯罪之用
    ，而未經許可，出借或轉讓手槍罪，以行為人有「出借」或
    「轉讓」之犯意為必要；此與同條項之意圖供自己或他人犯
    罪之用，而未經許可，運輸手槍罪，以行為人有「運輸」之
    犯意為必要，其法理相同。並非謂一有交付行為即成立「出
    借」或「轉讓」罪；亦非謂一有「攜帶」行為即成立「運輸
    」罪，本件被告於行車途中將所攜帶2支手槍中之1支，交付
    王翔生「持有」，以供共同恐嚇危害安全之用，於此被告交
    付手槍之情形，或係如被告所述係基於「共同持有」或係如
    公訴人所指「轉讓」或如原審所指「出借」，惟公訴人認被
    告交付時係出於「轉讓」或「出借」手槍之主觀意圖犯意，
    就此部分並未具體說明所憑之證據及認定之理由，自難逕論
    以「出借」或「轉讓」手槍罪，此外，復查無其他積極証據
    ，足資証明被告有何出借或轉讓手槍之犯行，應認不能証明
    被告犯行。
陸、被告涉犯刑法第271條第1項殺人罪嫌部份，經查：
一、被害人陳宏益確因遭人槍擊，受有「頸部槍傷合併血胸」等
    傷害，經送醫急救而不治死亡，此經台灣台南地方法院檢察
    署檢察官督同法醫師相驗明確，並製有相驗屍體證明書（見
    91年度相字第939號第249頁）、勘驗筆錄（同上相字卷第92
    至94頁、第110頁）在卷足憑。且有法務部法醫研究所91年
    9月10日法醫理字第0910002536號函暨所附法醫所醫鑑字第
    1053號鑑定書（見同上相字卷第237至246頁）在卷可按，是
    此部分事實堪信為真實。
二、證人即被害人陳宏益之妻乙○○於91年8月27日警詢時證稱
    ：「（請你詳述當時發生情形？）當時因有4名男子來我們
    工廠要找我先生，且自稱是高雄『明德』叫他們來的，所以
    我就去叫我先生過來，接著我就跟在我先生後面進來辦公室
    內，見到有2名男子坐在辦公室左側椅子上（丙○○坐在辦
    公室大椅子最左側、另1名歹徒坐在右側、著深藍色外套）
    ，同夥另2名則分別站在辦公室門內及電視機前面，我進來
    後就站在小辦公桌旁，而這2名站在門後及電視機前的男子
    就移動至我先生前面（經指認為槍殺我先生之王冠生）及右
    前方處另一歹徒則身著較淺色上衣有戴眼鏡，站立二名歹徒
    均持槍，進入後為逼討債務，說不到三分鐘，因為丙○○舉
    起手說：『一句話，還不還』，我先生當時回答「錢不是我
    欠的，我怎麼還，並說有話好好說」，站立的二名歹徒就分
    別拔起槍枝，分別指向我及我先生陳宏益，不到幾秒稍瘦高
    男子就持槍向我先生射擊，事後丙○○立即偕同作案歹徒往
    外跑，戴眼鏡持槍者殿後逃逸，並轉身持槍指向我說不要追
    來，再向前我就開槍，致使我心生畏懼不敢向前，但辦公室
    另有本工廠員工張照明等人也隨後追趕，該戴眼鏡持槍者當
    時也有持槍恐嚇張照明不准追，之後四人共乘一部廂型車輛
    逃逸」、「（今本局專案小組提供機車駕駛執照登記書翻拍
    本案嫌疑人甲○○照片供你指認，是否為你所稱涉及本案另
    一名持槍之歹徒，你可明確指認嗎？）我肯定是他沒有錯，
    因為他當天的髮型及臉蛋與本照片均相同，作案當時也戴著
    金框眼鏡」等語（見91年度偵字第8834號卷第3至5頁）。並
    於原審審理時結證稱：於91年7月22日，丙○○四人進入辦
    公室內，陳宏益係坐在茶几前（靠近大辦公桌），丙○○及
    甲○○係隔著茶几與陳宏益對面而坐（丙○○係坐在較靠近
    門處），而王翔生及洪澄宗則分別站在電視前面，伊則站在
    小辦公桌旁（詳如卷附乙○○於94年11月10日所提出之現場
    圖），他們進來後到開槍時的位置都是這樣，而伊於警詢時
    說稍胖的人是丙○○，中等身材的歹徒是甲○○，穿白色上
    衣持槍的是洪澄宗，穿白色上衣開槍的是王翔生，現在當庭
    之洪澄宗已經胖了很多，當時丙○○先說「你要不要還錢」
    ，陳宏益回稱「錢不是我欠的，我怎麼還錢」等語，此時王
    翔生及洪澄宗大約同時拔槍，是王翔生先拔槍，並將槍口指
    向伊頭部，而當時王翔生與伊之距離，約現在伊與檢察官的
    距離，而洪澄宗是拔槍指著陳宏益的頭，陳宏益因見王翔生
    拿槍指著伊，就坐著轉身朝向王翔生說「有話好好講」等語
    ，這時候王翔生就將槍轉向指著陳宏益，此際就發生槍響，
    整個過程只有幾秒鐘，當時伊、王翔生、洪澄宗都是站著，
    而陳宏益是坐著的，並陳宏益坐著轉身向王翔生說話時，王
    翔生的位置約是在陳宏益身體的正前方，當天只有甲○○戴
    眼鏡，伊所見開槍的人並沒有戴眼鏡，且伊所目擊開槍的人
    ，就是當庭的王翔生，又伊在辦公室內看到王翔生及洪澄宗
    各持一把槍，槍擊後他們逃出去時，再看到甲○○取槍出來
    押後，所以他們總共拿三把槍等語（見原審卷第67至70頁）
    。於本院更一審詰問時亦證述「（甲○○有沒有拿槍對著你
　　及陳宏益？）在現場坐下談時甲○○沒有拿槍出來，是陳宏
  　益被槍殺後他們要逃跑時甲○○有拿槍出來叫我們不要再追
    了，因為我們工人追他們很緊，工人看到甲○○拿槍出來就
    不敢再追了。（其他的人有沒有拿槍出來？）當時在談判時
　　王翔生及洪澄宗有拿槍出來，王翔生的槍是對準我，洪澄宗
  　的槍是對準陳宏益。（當時陳宏益是誰把他開槍打死？）是
    王翔生。」等語（見更一審卷第142頁），是依証人乙○○
    上開証詞，被告當時雖有持槍，但並未開槍射擊，開槍射擊
    被害人陳宏益之人，係王翔生而非被告。再本院參酌證人乙
    ○○既係本身直接見聞本件之案發經過，對事實應最為明瞭
    ；另証人乙○○與被害人陳宏益係夫妻關係，關係至密，
    本件事發前與被告及另案被告王翔生均不相識，亦無嫌隙，
    而被告又係持槍與王翔生等人先後壓制証人乙○○與被害人
    陳宏益之人，若被告當日確有開槍射擊被害人陳宏益，証人
    乙○○當無迴護之理。且查，另案被告王翔生確有拿槍指向
    證人乙○○，此為被告甲○○、另案被告王翔生、證人乙○
    ○所不爭執，是證人乙○○對於另案被告王翔生之面貌，當
    記憶深刻、清晰，並無誤認之可能。
三、又本件經送請法務部法醫研究所鑑定被害人陳宏益死因結果
    ：認「三、傷害觀察結果：頸部槍傷位於頭頂下方31公分，
    頸部正中線基部有壹槍傷，大小為8公厘直徑。此槍傷入口
    之右側邊緣有壹新月形皮膚缺損，自6點鐘到12點鐘方位，
    最寬處約3公厘，此槍傷貫穿皮膚及皮下軟組織後擦傷左鎖
    骨下動脈，並進入左側胸腔，再由左上肺葉尖部分進入肺臟
    ，後經左上肺葉外後側上段貫穿肺臟，再經左側第四肋間外
    後側離開胸腔，又貫穿肩胛骨而經左上背部穿出死者身體，
    槍傷出口位於背部正中線左側17公分，並距頭頂36公分，此
    槍傷並造成左側胸腔積血逾2500毫升。總括而言，【此槍傷
    為前朝後，右向左，並向下偏斜】，【由火藥刺青之分布推
    估擊發槍口與死者身上之距離大約1尺半到3尺之間】，且【
    槍口高度較槍傷入口為高，所以死者可能是坐姿而兇嫌為立
    姿】。六、對死者死亡之看法：死者為37歲，男性，於91年
    7 月22日遭槍擊，經送醫急救後不治死亡。遺體經解剖發現
    頸基部有壹槍傷入口，此槍傷並撕裂左側鎖骨下動脈，貫穿
    左上肺葉，再經左側第四肋間外後側，左側肩胛骨及左上背
    部皮膚而離開死者身體，並造成左側肋膜腔大量積血。其他
    臟器並未發現致命疾病，毒化學檢測除了急救藥物以外，未
    發現任何致死藥毒物；故死者之死亡原因為頸部槍傷合併血
    胸；死亡方式為他殺」等情，此有法務部法醫研究所91年9
    月10日法醫理字第0910002536號函暨所附法醫所醫鑑字第
    1053 號鑑定書在卷可按（見相驗卷第241頁起）。則依法醫
    研究所之上開鑑定結果，被害人當時應係坐姿，而兇嫌為立
    姿，且繫發槍口與死者身上之距離大約1尺半至3尺之間，顯
    係近距離開槍。再稽之証人乙○○上開所証「當時被告及被
    害人陳宏益均是坐著，王翔生則站著，被害人陳宏益坐著轉
    身向王翔生說話時，王翔生站立之位置約在被害人陳宏益身
    體的正前方」等語，顯見被告當時並未開槍射擊被害人陳宏
    益，否則以被告與被害人陳宏益2人均係坐姿，被害人陳宏
    益尚有轉身面向另案被告王翔生之情狀，被告若有開槍射擊
    被害人陳宏益，當無造成上開槍傷之可能，益徵證人乙○○
    上開証詞應屬真實。
四、被告甲○○雖於93年11月22日偵查時供承：「（91年7月22
    日下午2時許，是否四人共同前往佳里鎮○○路355號木材行
    ？）有，就我及王冠生、洪澄宗、丙○○等4人」、「（有
    無帶槍去？）有，帶2枝……」、「（槍枝在何處交王冠生
    ？）在車上」、「（當時何人開槍？）我當時見他們撕破臉
    ，我將子彈上膛嚇他，『被害人過來搶槍，手摸到滑套就走
    火』，打到他」、「（何以知道是你所開？）因回到車上檢
    視槍枝，發現彈殼卡在槍管內，所以彈殼未掉在現場」、「
    ……確認他（陳宏益）有摸到我的槍」等語（見93年度偵緝
    字第1167號卷第7至12頁），並於原審審理時供述：伊因涉
    及其他案件，並為了防身，而於89年間在高雄市，向吳明德
    借得而持有該2把手槍及子彈約十幾顆，復於91年7月22 日
    ，因伊原本就將槍帶在身上，所以就帶槍前去木材行，並因
    如果陳宏益不還錢，伊等要拿槍出來逼他還，所以將其中1
    把槍交給王翔生，又本件係因被害人陳宏益與伊拉扯，被害
    人的手碰到槍身，且當時槍枝已上膛並開保險，所以才擊發
    ，而伊身高為172公分，被害人當時是坐著與伊拉扯，而伊
    是站著等語（見原審卷第75至77頁）。另證人即另案被告洪
    澄宗於93年11月25日偵查時亦證稱：「（當時如何過去？）
    是丙○○開車的，我是坐在駕駛座旁位子，甲○○、王冠生
    是坐後面位子」、「（當時是何人持槍的？）王冠生、甲○
    ○各持乙把槍」、「（當時是何人開槍的？）我只看到甲○
    ○與那個男老闆在拉扯時就聽到槍聲，當時我跑到在場的一
    名女子的旁邊，因為她要打電話，我想搶電話時就聽到槍聲
    了」、「（在車上時甲○○有無說是他開的槍？）有，他應
    該是有講」等語（見93年度偵緝字第1167號卷第21頁），並
    於原審審理時證稱：進去後是在談錢的事，因陳宏益或乙○
    ○說又不是他們欠錢的，所以王翔生及甲○○即拔槍出來，
    王翔生拔槍時距離乙○○，約現在伊與檢察官之距離，大約
    五步，並王翔生向乙○○說「給我安靜一點」等語，而甲○
    ○拔槍時距離陳宏益，約現在伊與通譯之距離，因陳宏益見
    甲○○拿槍指著他，就『起身』走過去甲○○那裡，先用手
    撥甲○○的槍，說不要這樣，二人發生拉扯，當時伊因見乙
    ○○要撥電話，就繞過甲○○要去制止乙○○，並將電話搶
    下，就聽到背後有槍聲，當時只有一聲槍擊，此時丙○○就
    說跑，離開後在車上，有聽甲○○說是他的槍擊發的等語（
    見原審卷第58至60頁）。但查：
  (一)若果真如被告甲○○上開供述：係因被害人陳宏益與伊拉扯
    ，『被害人的手碰到槍身』，且當時槍枝已上膛並開保險，
    所以才擊發云云，則被害人陳宏益身體與擊發槍口之距離係
    極為接近，而與前揭鑑定結果之【由火藥刺青之分布推估擊
    發槍口與死者身上之距離大約1尺半到3尺之間】不符。又依
    被告甲○○於偵查時所繪之現場位置圖（見93年度偵緝字第
    1167號卷第13頁）、證人即另案被告王翔生、洪澄宗於原審
    審理時當庭繪製之現場位置圖所示（見原審卷第81頁、第82
    頁），被告甲○○係站立在該辦公室門旁，而在被害人陳宏
    益（面對被告甲○○）身體左側，是本件如係被告甲○○開
    槍擊發，被害人陳宏益之槍傷應係【左向右】，亦與前開鑑
    定【此槍傷為右向左】相違背。且被告甲○○係站立在該辦
    公室門旁，而被害人陳宏益係坐在茶儿前，並參以卷附之原
    審93年度訴字第1323號於94年3月4日之刑事勘驗筆錄及現場
    照片7張，被告甲○○與被害人陳宏益間尚有3、4步之距離
    ，則被害人陳宏益焉能坐在原處，而與被告甲○○拉扯，並
    以手觸及槍身？
  (二)再依被告及證人洪澄宗上開供証，被害人陳宏益係自茶儿前
    之坐位起身後，走過去與被告發生拉扯，則被害人陳宏益與
    被告應均係站立著；惟被害人陳宏益身長170公分，有法務
    部法醫研究所上開函所附之鑑定書可稽，而被告身高為172
    ，亦據被告供述在卷，則若果真係被告持槍擊發，豈會造成
    【此槍傷為前朝後，右向左，並向下偏斜】，且【槍口高度
    較槍傷入口為高，所以死者可能是坐姿而兇嫌為立姿】之結
    果？
  (三)且証人即另案被告王翔生於警詢，及同日偵訊時供認其有槍
    擊被害人陳宏益之事實（見91年度偵緝字第902號卷第61、
    62頁、第66頁），復於偵查時供陳：「（板機是否是自己扣
    下去？）我如果真要開槍的話，一拔出槍就開槍了，死者有
    想來搶槍，可能動到擊鎚」、「（你當時槍已上膛？）是」
    、「（有無關保險？）無」、「（是否之槍口對準人且子彈
    已上膛，槍枝可能走火會打死人？）我知道有擊發就會死人
    」、「（為何把子彈上膛，把槍口對準人？）因想讓被害人
    害怕，當時丙○○叫我們把槍收起來，我剛要收起來就『砰
    』了，當時我們4人就嚇一跳，但他老婆說他有投降的動作，
    但他沒有，他要來搶槍才導致槍枝走火」、「（為何當天說
    是甲○○開的槍？）是我誣賴他的」、「（警從抓到你至今
    有無刑求你？）無」（見同上偵緝卷第69頁反面至71頁）。
    復於原審審理時証述其當時站立之位置距被害人陳宏益之距
    離，「約為其在法庭站的位置，與當庭通譯的距離」（見原
    審卷第66頁）；再核之証人王翔生於原審所繪之位置圖（見
    原審卷第82頁），証人王翔生係站立在被害人前方，而被告
    則在被害人之左側（即証人王翔生之右側）及警詢卷附之被
    害人槍傷位置之照片所攝，該槍傷位於被害人之頸部等情觀
    之，若當日確係被告甲○○開槍射擊，衡情當無造成「被害
    人陳宏益槍傷為右向左」，且「由火藥刺青之分布推估擊發
    槍口與死者身上之距離大約1尺半到3尺之間」之可能，反之
    ，由証人王翔生站立之位置，則較有可能造成被害人之上開
    槍傷，則被告於嗣於本院上訴審審理時，否認持槍射擊被害
    人陳宏益，並辯稱「其前之自白係頂罪」等語，顯非無據。
    至於証人王翔生於原審否認有持槍射擊被害人云云，顯係卸
    責之詞，尚難採信。
五、綜上，本院審酌証人乙○○之指証，被害人槍傷之位置及法
    醫研究所之鑑定結果，暨被告、証人洪澄宗、王翔生之供証
    等情相互參酌，足認証人乙○○之指証與事實相符，而可信
    採，被告所為之上開自白，應為事後迴護另案被告王翔生之
    詞；另證人洪澄宗所為上開之證詞，亦屬附合被告及迴護另
    案被告王翔生之詞，均不足採信，自難以被告上開與事實不
    符之自白，而據為被告不利之認定。
六、末查：
  (一)被告與另案被告丙○○、王翔生、洪澄宗等人前往被害人處
    討債時，雖攜帶槍、彈，但尚無証據足証被告與另案被告丙
    ○○等人有事前謀議將持槍槍擊被害人；另觀之被告等人原
    僅係為向被害人討債而共同前往案發地點，於途中亦僅達成
    「對方如果仍不還錢，則以動粗毆打等方式教訓對方」之合
    意，實無持槍殺人之必要；且依証人乙○○於原審証述【當
    時丙○○先說「你要不要還錢」，陳宏益回稱「錢不是我欠
    的，我怎麼還錢」等語，此時王翔生及洪澄宗大約同時拔槍
    ，是王翔生先拔槍，並將槍口指向伊頭部，而當時王翔生與
    伊之距離，約現在伊與檢察官的距離，而洪澄宗是拔槍指著
    陳宏益的頭，陳宏益因見王翔生拿槍指著伊，就坐著轉身朝
    向王翔生說「有話好好講」等語，這時候王翔生就將槍轉向
    指著陳宏益，此際就發生槍響，整個過程只有幾秒鐘】等語
    ，已如上述，足認本件顯係「突發」之事件，而為另案被告
    王翔生臨時起意之行為，並未在被告等人事先謀議之範圍之
    內，被告亦未就此部分有何行為之分工，自難以另案被告王
    翔生槍擊被害人陳宏益所持之槍、彈係借自被告之情，即認
    被告就此部分應負殺人之罪責，或與另案被告王翔生有何犯
    意之聯絡，及行為之分擔。
  (二)雖刑法第15條規定對於一定結果之發生，法律上有防止之義
    務，能防止而不防止，與因積極行為發生結果者相同；因自
    己之行為，致有一定結果之危險者，負防止其發生之義務。
    本條之規定，即學說上之不作為犯，而人之行為發生一定之
    結果，有因積極行為引起，有因消極之不作為引起，無論作
    為或不作為，法律上之效果相同，但犯罪之成立，除在客觀
    上，應有積極作為或消極不作為之犯罪行為外，並應在主觀
    上有故意過失，始足當之（81台上699號判決）。依前揭所
    述陳宏益係遭王翔生之手槍射擊死亡，又王翔生所持有之制
    式手槍、子彈係由甲○○所交付，王翔生且於甲○○面前拉
    槍機滑套（按拉滑套係將子彈上膛之動作），並將槍口指向
    被害人頭部，於此情形即處於隨時可擊發之狀態，被告既同
    在現場，從而須再討論甲○○對於本件死亡結果之發生，是
    否有如前述之法律上有防止之義務，然如前述在場共有4人
    ，且由彭志祥所帶領指揮行動，被告有無單獨行動之可能，
    尚非無疑，另依前揭證人乙○○之證述「是王翔生先拔槍，
    並將槍口指向伊頭部，…而洪澄宗是拔槍指著陳宏益」，及
    「王翔生就將槍轉向指著陳宏益，此際就發生槍響，整個過
    程只有幾秒鐘」等語，可知當時共犯4人中不只1人拔槍，衡
    情事前如有持槍殺人之合意；則受到殺害之人不只陳宏益1
    人而已，從而被告主觀上應認共犯王翔生、洪澄宗此時之拔
    槍（或將子彈上膛之動作）並無殺人犯意，僅係作勢恐嚇而
    已，又如前揭王翔生之供述以觀，即令本件開槍之王翔生對
    其所持之手槍殺害被害人陳宏益，亦未在其「確定」故意，
    遑論本件被告能事先知悉有持槍殺人之行為，而進而產生防
    止義務，參以王翔生槍口所指之人係由之前之乙○○轉而對
    向陳宏益之際即發生槍響已如前述，則縱令被告有防止之義
    務，於此瞬間發生之情形，有無防止之可能即非無疑；應認
    本件顯係「突發」之事件，而為另案被告王翔生臨時之行為
    ，並未在被告等人事先謀議之範圍，亦即被告主觀上並無具
    有殺人故意，亦無防止之不作為義務，並不該當殺人既遂罪
    之不作為犯至明。
  (三)雖王翔生於偵查中另供述「我故意扣扳機殺死他」（見偵緝
    字第902號影印卷第61頁），然如前述(三)所述王翔生於偵查
    供陳：「（板機是否是自己扣下去？）我如果真要開槍的話
    ，一拔出槍就開槍了，死者有想來搶槍，可能動到擊鎚，…
    「（為何把子彈上膛，把槍口對準人？）因想讓被害人害怕
    ，當時丙○○叫我們把槍收起來，我剛要收起來就『砰』了
    」等語，二者前後供述矛盾，且與證人乙○○證述並不相符
    ，尚不得以證人前後矛盾之供述而據為被告不利之認定。
    ；又雖甲○○自承「（看到王翔生拿出槍）我並沒有阻止」
    （見原審卷第113頁），然如前述，王翔生拔槍之際並無殺
    人之犯意，此時尚無發生防止之義務，並無論及被告有無能
    防止而不防止之情形，均併此敘明。
柒、綜上所述，本院審酌檢察官所提出之証據資料，均不足為被
    告甲○○所涉犯槍砲彈藥刀械管制條例第7條第3項之意圖供
    自己犯罪之用未經許可轉讓或出借手槍罪、及刑法第271條
    第1項殺人罪嫌之有罪積極證明，此外，復查無其他積極証
    據，足資証明被告確有上開犯行，揆之上開法條及判例意旨
    ，基於無罪推定之原則，應認不能証明被告犯行。
捌、原審就被告涉犯殺人犯行部分，以不能證明被告犯罪而諭知
    無罪之判決，核無不合，檢察官上訴意旨，仍執前詞，指摘
    原判決不當，並無理由，應予駁回。另原審疏未詳查致認被
    告涉有意圖供他人犯罪之用未經許可出借槍彈罪，依上所述
    ，容有未洽，是被告上訴意旨否認此部分犯行，為有理由，
    自應由本院將此部分予以撤銷，並另為無罪之諭知。
丙、適用之法律
壹、刑事訴訟法第368條、第369條第1項前段、第364條、第299
    條第1項前段、第301條第1項。
貳、修正後刑法第2條第1項前段、第305條、第38條第1項第1款
    、第55條、修正前刑法第28條、第55條、罰金罰鍰提高標準
    條例第1條。
本案經檢察官謝錫和到庭執行職務。
中　　華　　民　　國　　96　　年　　5 　　月　　1 　　日
                  刑事第四庭    審判長法　官 吳志誠
                                      法　官 陳珍如
                                      法　官 羅心芳
以上正本證明與原本無異。
檢察官如不服本判決應於收受本判決後十日內向本院提出上訴書
，其未敘述上訴理由者並得於提起上訴後十日內向本院補提理由
書。
本件被告不得上訴。
　　　　　　　　　　　　　　　　　　　書記官 蔡振豐
中　　華　　民　　國　　96　　年　　5 　　月　　1 　　日
附錄：本判決論罪科
中華民國刑法第305條
(恐嚇危害安全罪)
以加害生命、身體、自由、名譽、財產之事，恐嚇他人致生危害
於安全者，處2年以下有期徒刑、拘役或300元以下罰金。
附表：
┌──┬────────┬────────────┬───────┐
│編號│    查扣時地    │        槍彈種類        │ 槍枝管制編號 │
├──┼────────┼────────────┼───────┤
│１  │93年11月15日於高│送鑑制式手槍1枝，係中共 │槍枝管制編號為│
│    │雄縣鳥松鄉○○路│NORINCO廠製213B型口徑9mm│0000000000(含 │
│    │本昌巷324號空屋 │之制式半自動手槍，槍管內│彈匣1個)。    │
│    │旁之花圃盆栽內  │具肆條右旋來復線，機械性│              │
│    │                │能良好，可擊發同口徑之制│              │
│    │                │式子彈，認具殺傷力。    │              │
├──┼────────┼────────────┼───────┤
│２  │93年11月25日17時│送鑑制式手槍1枝，係美國 │槍枝管制編號為│
│    │許於高雄市前鎮區│BERETTA廠製92FS型口徑9mm│0000000000(含 │
│    │中華五路與金鞏橋│制式半動自動手槍，機械性│彈匣1個)。    │
│    │旁              │能良好，可擊發同口徑制式│              │
│    │                │子彈，認具殺傷力。      │              │
├──┼────────┼────────────┼───────┤
│3   │未扣案          │制式子彈10顆 (經發射1顆)│              │
│    │                │，係口徑9mm制式子彈。   │              │
│    │                │                        │              │
│    │                │                        │              │
└──┴────────┴────────────┴───────┘
